---
title: "Salarios 2020"
output: html_document
---

```{r setup, include=FALSE}
knitr::opts_chunk$set(echo = TRUE)
library(readr)
library(dplyr)
library(ggplot2)
library(gghighlight)
library(scales)


# reading data
path_to_data <- "/Users/dav009/code/david/data/salaries/2020/raw.csv"
data <- read_csv(path_to_data)
summary(data)
```

## Generalidades

```{r cars}
colnames(data)
poblacion <-nrow(data)
# dolares
data %>% group_by(`¿A usted le pagan en pesos colombianos (COP) o dólares (USD)?`) %>% summarise(n = n()) %>% mutate(freq = n / sum(n))


```

**Poblacion**: `r poblacion` (1703). (como referencia en 2016 tuvimos un alcance de 1298 personas )
**Periodo**: Todo: entre xx/xx/2020 y xx/xx/2020
**Preguntas**: Todo: <enlace a la lista de preugntas>
**Dataset**: Los datos se encuentran aqui: https://github.com/colombia-dev/data/blob/master/salaries/2020/raw.csv

- 2016: Aproximadamente 12% de la población recibe pagos en USD
- 2020: Aproximadamente 13% de la poblacion recibe pagos en USD

- 2016: 96% no se considera parte de una minoría. 2% se considera afrodescendiente
- 2020: 97% no se considera parte de una minoria. 1.94% se considera afrodescendiente. (resto ver tabla abajo)

```{r data}

minorias <- data %>% group_by(`¿Se considera usted parte de una minoría racial o étnica?`)  %>% summarise(n = n()) %>% mutate(freq = (n / sum(n))* 100) %>% arrange(freq)

minorias
```

## Distribucion de Salarios

```{r data}
# ToDO: toca ver as currencies y normalizarlas a COP
# salario mensual
normalized_cop_salaries <- mutate(data, salario_base_cop=`¿Cuánto era la remuneración base ANUAL de su trabajo/rol anterior?`/12)

ggplot(normalized_cop_salaries, aes(x=salario_base_cop)) + geom_histogram(binwidth=500000) +   geom_density(alpha=.2, fill="#FF6666")+
  scale_x_continuous(name="salario mensual (millones cop)",limits=c(0, 18000000), labels = function(x) x/1000000.0, breaks=pretty_breaks(n=45)) +  geom_vline(aes(xintercept=mean(salario_base_cop, na.rm=T)),color="red", linetype="dashed", size=1) +
  theme(legend.text=element_text(size=14), axis.title=element_text(size=16), axis.text.x = element_text(size=10),
        legend.title = element_text(size=12, face="bold")) +  
  labs(x = "Salario Mensual (Millones COP)") +  labs(y = "") 

```


2020:

- Salario Mensual promedio: 
- Desviación Estándar : 
- Podríamos decir que la mayoría de Salarios se concentran en el intervalo entre XXXX


2016:

- Salario Mensual promedio: 3,018,158
- Desviación Estándar : 2,366,383
- Podríamos decir que la mayoría de Salarios se concentran en el intervalo entre 1.5 – 4M COP.

## Preguntas

You can also embed plots, for example:

```{r pressure, echo=FALSE}
plot(pressure)
```

Note that the `echo = FALSE` parameter was added to the code chunk to prevent printing of the R code that generated the plot.
