---
title: "Salarios 2020"
output: html_document
---

```{r setup, include=FALSE}
knitr::opts_chunk$set(fig.width=20, fig.height=10) 
knitr::opts_chunk$set(echo = TRUE)
library(readr)
library(dplyr)
library(ggplot2)
library(gghighlight)
library(scales)
library(stringr)
library(stringi)


# reading data
path_to_data <- "/Users/dav009/code/david/data/salaries/2020/raw.csv"
path_to_data_2016 <- "/Users/dav009/code/david/data/salaries/2016/normalized.csv"
data <- read_csv(path_to_data)  %>% select(-Timestamp)
data_2016 <- read_csv(path_to_data_2016) %>% select(-Timestamp)
summary(data)
summary(data_2016)
```

## Generalidades

```{r cars}
colnames(data)
poblacion <-nrow(data)
# dolares
data %>% group_by(`¿A usted le pagan en pesos colombianos (COP) o dólares (USD)?`) %>% summarise(n = n()) %>% mutate(freq = n / sum(n))


```

**Poblacion**: `r poblacion` (1703). (como referencia en 2016 tuvimos un alcance de 1298 personas )
**Periodo**: Todo: entre Junio 30 2020 y Julio 20 2020
**Preguntas**: Todo: <enlace a la lista de preugntas>
**Dataset**: Los datos se encuentran aqui: https://github.com/colombia-dev/data/blob/master/salaries/2020/raw.csv

- 2016: Aproximadamente 12% de la población recibe pagos en USD
- 2020: Aproximadamente 13% de la poblacion recibe pagos en USD

- 2016: 96% no se considera parte de una minoría. 2% se considera afrodescendiente
- 2020: 97% no se considera parte de una minoria. 1.94% se considera afrodescendiente. (resto ver tabla abajo)

Nota: haciendo un análisis vía excel (filtrando las filas por ¿Con cual pronombre prefiere que se refieran a usted? ) para ella, dan 174 mujeres de esas, solo una completó con mujer - latina en la pregunta de ¿Se considera usted parte de una minoría racial o étnica? (osea que las 173 personas que respondieron "ella" no se consideran parte de LGBT)

```{r }

minorias <- data %>% group_by(`¿Se considera usted parte de una minoría racial o étnica?`)  %>% summarise(n = n()) %>% mutate(freq = (n / sum(n))* 100) %>% arrange(freq)

minorias
```

## Distribucion de Salarios

```{r, echo=FALSE}
# 2016
precio_dolar_2016 <- 3355
data_2016 <- mutate(data_2016, b=as.numeric(`¿Cuanto es su salario ANUAL?`))
# calculadon salarios en pesos para los que tienen dolares
data_2016<- mutate(data_2016, `¿Cuanto es su salario ANUAL?`=as.numeric(`¿Cuanto es su salario ANUAL?`))
normalized_cop_salaries_2016 <- mutate(data_2016, `¿Cuanto es su salario ANUAL?`= ifelse(`¿A usted le pagan en pesos colombianos (COP) o dólares (USD)?`=="dolares", `¿Cuanto es su salario ANUAL?`*precio_dolar_2016,  `¿Cuanto es su salario ANUAL?`))
# salario mensual
monthly_salary_2016<- mutate(normalized_cop_salaries_2016, `salario_mensual`= `¿Cuanto es su salario ANUAL?`/12.0)  %>% mutate(anio=2016)


# ToDO: toca ver as currencies y normalizarlas a COP
# salario mensual
# ToDo: arreglar precio del dolar
precio_dolar_2020 <- 3000
normalized_cop_salaries <- mutate(data, `¿Usando la moneda de la respuesta anterior, cuánto es su remuneración ANUAL base?  eg 36,000,000 si es pesos o 3,600 si es dólares`= ifelse(`¿A usted le pagan en pesos colombianos (COP) o dólares (USD)?`=="dolares", as.numeric(`"¿Usando la moneda de la respuesta anterior, cuánto es su remuneración ANUAL base?  eg 36,000,000 si es pesos o 3,600 si es dólares"`)*precio_dolar_2020,  as.numeric(`¿Usando la moneda de la respuesta anterior, cuánto es su remuneración ANUAL base?  eg 36,000,000 si es pesos o 3,600 si es dólares`)))
# salario mensual
monthly_salary<- mutate(normalized_cop_salaries, `salario_mensual`= `¿Usando la moneda de la respuesta anterior, cuánto es su remuneración ANUAL base?  eg 36,000,000 si es pesos o 3,600 si es dólares`/12.0)  %>% mutate(anio=2020)

# encuestas de 2020 y 2016 en un solo data frame
all_monthly <- bind_rows(monthly_salary, monthly_salary_2016) %>% filter(salario_mensual < 18000000)
# normalizando el nombre de las ciudades (tildes,mayusculas)
all_monthly <- mutate(all_monthly, `¿En que ciudad de Colombia vive?`=tolower(stri_trans_general(`¿En que ciudad de Colombia vive?`,"Latin-ASCII")))


ggplot(all_monthly, aes(x=salario_mensual)) + 
  geom_histogram(binwidth=500000) + 
  geom_density(alpha=.2, fill="#FF6666") +
  scale_x_continuous(name="salario mensual (millones cop)",limits=c(0, 18000000), labels = function(x) x/1000000.0, breaks=pretty_breaks(n=45)) + 
  # linea promedio para 2016
  geom_vline(data=filter(all_monthly, anio=="2016"), aes(xintercept=mean(salario_mensual, na.rm=T)),color="red", linetype="dashed", size=1) + 
  # linea promedio para 2020
  geom_vline(data=filter(all_monthly, anio=="2020"), aes(xintercept=mean(salario_mensual, na.rm=T)),color="red", linetype="dashed", size=1) +
  theme(legend.text=element_text(size=14), axis.title=element_text(size=16), axis.text.x = element_text(size=10),
        legend.title = element_text(size=12, face="bold")) +  
  labs(x = "Salario Mensual (Millones COP)") +  labs(y = "") +  facet_grid(anio ~ .)

```


2020:

- Salario Mensual promedio: 
- Desviación Estándar : 
- Podríamos decir que la mayoría de Salarios se concentran en el intervalo entre XXXX


2016:

- Salario Mensual promedio: 3,018,158
- Desviación Estándar : 2,366,383
- Podríamos decir que la mayoría de Salarios se concentran en el intervalo entre 1.5 – 4M COP.

## Distribucion por Ciudad
```{r,  echo=FALSE}
# distribucion por lugar de la encuesta
por_ciudad = arrange(select(all_monthly,anio, ciudad=`¿En que ciudad de Colombia vive?`) %>% group_by(anio,ciudad) %>% dplyr::summarize(n=n()),-n) %>% filter(n >10)

ggplot(por_ciudad, aes(x=reorder(ciudad, n), y=n, fill=factor(anio))) +
   geom_bar(stat="identity",position="dodge") + 
   scale_y_continuous(breaks=pretty_breaks(n=10)) +
   theme(legend.text=element_text(size=14), 
         axis.title=element_text(size=16), 
         axis.text.x = element_text(size=10,angle = 90)) +  
   labs(x = "") +  labs(y = "") 
```

