---
title: "Salarios 2020"
output: html_document
---

```{r setup, include=FALSE}
knitr::opts_chunk$set(fig.width=20, fig.height=10) 
knitr::opts_chunk$set(echo = TRUE)
library(readr)
library(dplyr)
library(ggplot2)
library(gghighlight)
library(scales)
library(stringr)
library(stringi)


# reading data
path_to_data <- "/Users/dav009/code/david/data/salaries/2020/raw.csv"
path_to_data_2016 <- "/Users/dav009/code/david/data/salaries/2016/normalized.csv"
data <- read_csv(path_to_data)  %>% select(-Timestamp)
data_2016 <- read_csv(path_to_data_2016) %>% select(-Timestamp)
summary(data)
summary(data_2016)
```

## Generalidades

```{r cars}
colnames(data)
poblacion <-nrow(data)
# dolares
data %>% group_by(`¿A usted le pagan en pesos colombianos (COP) o dólares (USD)?`) %>% summarise(n = n()) %>% mutate(freq = n / sum(n))


```

**Poblacion**: `r poblacion` (1703). (como referencia en 2016 tuvimos un alcance de 1298 personas )
**Periodo**: Todo: entre Junio 30 2020 y Julio 20 2020
**Preguntas**: Todo: <enlace a la lista de preugntas>
**Dataset**: Los datos se encuentran aqui: https://github.com/colombia-dev/data/blob/master/salaries/2020/raw.csv

- 2016: Aproximadamente 12% de la población recibe pagos en USD
- 2020: Aproximadamente 13% de la poblacion recibe pagos en USD

- 2016: 96% no se considera parte de una minoría. 2% se considera afrodescendiente
- 2020: 97% no se considera parte de una minoria. 1.94% se considera afrodescendiente. (resto ver tabla abajo)

Nota: haciendo un análisis vía excel (filtrando las filas por ¿Con cual pronombre prefiere que se refieran a usted? ) para ella, dan 174 mujeres de esas, solo una completó con mujer - latina en la pregunta de ¿Se considera usted parte de una minoría racial o étnica? (osea que las 173 personas que respondieron "ella" no se consideran parte de LGBT)

```{r }

minorias <- data %>% group_by(`¿Se considera usted parte de una minoría racial o étnica?`)  %>% summarise(n = n()) %>% mutate(freq = (n / sum(n))* 100) %>% arrange(freq)

minorias
```

## Distribucion de Salarios

```{r, echo=FALSE}
# 2016
precio_dolar_2016 <- 3355
data_2016 <- mutate(data_2016, b=as.numeric(`¿Cuanto es su salario ANUAL?`))
# calculadon salarios en pesos para los que tienen dolares
data_2016<- mutate(data_2016, `¿Cuanto es su salario ANUAL?`=as.numeric(`¿Cuanto es su salario ANUAL?`))
normalized_cop_salaries_2016 <- mutate(data_2016, `¿Cuanto es su salario ANUAL?`= ifelse(`¿A usted le pagan en pesos colombianos (COP) o dólares (USD)?`=="dolares", `¿Cuanto es su salario ANUAL?`*precio_dolar_2016,  `¿Cuanto es su salario ANUAL?`))
# salario mensual
monthly_salary_2016<- mutate(normalized_cop_salaries_2016, `salario_mensual`= `¿Cuanto es su salario ANUAL?`/12.0)  %>% mutate(anio=2016)


# ToDO: toca ver as currencies y normalizarlas a COP
# salario mensual
# ToDo: arreglar precio del dolar
# trm: https://www.dolarhoy.co/calculadora/?fecha=2020-07-01&valor=1&conversion=usd-cop
dolar_trm = c(3758.91, 3756.28, 3723.67, 3660.18, 3645.90, 3645.90, 3645.90 , 3633.32 , 3631.54 ,3625.61, 3633.42)
precio_dolar_2020 <- mean(dolar_trm)
normalized_cop_salaries <- mutate(data, `¿Usando la moneda de la respuesta anterior, cuánto es su remuneración ANUAL base?  eg 36,000,000 si es pesos o 3,600 si es dólares`= ifelse(`¿A usted le pagan en pesos colombianos (COP) o dólares (USD)?`=="dolares", as.numeric(`"¿Usando la moneda de la respuesta anterior, cuánto es su remuneración ANUAL base?  eg 36,000,000 si es pesos o 3,600 si es dólares"`)*precio_dolar_2020,  as.numeric(`¿Usando la moneda de la respuesta anterior, cuánto es su remuneración ANUAL base?  eg 36,000,000 si es pesos o 3,600 si es dólares`)))
# salario mensual
monthly_salary<- mutate(normalized_cop_salaries, `salario_mensual`= `¿Usando la moneda de la respuesta anterior, cuánto es su remuneración ANUAL base?  eg 36,000,000 si es pesos o 3,600 si es dólares`/12.0)  %>% 
                  filter(`¿En qué año nació?`>1945 & `¿En qué año nació?`<2010) %>%
                  mutate(anio=2020)

# encuestas de 2020 y 2016 en un solo data frame
all_monthly <- bind_rows(monthly_salary, monthly_salary_2016) %>% filter(salario_mensual < 18000000)
all_monthly <- mutate(all_monthly, `planguage_lower`=tolower(`¿En cuál de los siguientes lenguajes de programación ocupa la mayoría de su tiempo laboral?`)) 

# normalizando el nombre de las ciudades (tildes,mayusculas)
all_monthly <- mutate(all_monthly, `¿En que ciudad de Colombia vive?`=tolower(stri_trans_general(`¿En que ciudad de Colombia vive?`,"Latin-ASCII")))


ggplot(all_monthly, aes(x=salario_mensual)) + 
  geom_histogram(binwidth=500000) + 
  geom_density(alpha=.2, fill="#FF6666") +
  scale_x_continuous(name="salario mensual (millones cop)",limits=c(0, 18000000), labels = function(x) x/1000000.0, breaks=pretty_breaks(n=45)) + 
  # linea promedio para 2016
  geom_vline(data=filter(all_monthly, anio=="2016"), aes(xintercept=mean(salario_mensual, na.rm=T)),color="red", linetype="dashed", size=1) + 
  # linea promedio para 2020
  geom_vline(data=filter(all_monthly, anio=="2020"), aes(xintercept=mean(salario_mensual, na.rm=T)),color="red", linetype="dashed", size=1) +
  theme(legend.text=element_text(size=14), axis.title=element_text(size=16), axis.text.x = element_text(size=10),
        legend.title = element_text(size=12, face="bold")) +  
  labs(x = "Salario Mensual (Millones COP)") +  labs(y = "") +  facet_grid(anio ~ .)

group_by(all_monthly, anio) %>% summarize(promedio=mean(salario_mensual), sd=sd(salario_mensual))
```


2020:

- Salario Mensual promedio: 4,385,761
- Desviación Estándar :  3,635,499
- Podríamos decir que la mayoría de Salarios se concentran en el intervalo entre XXXX


2016:

- Salario Mensual promedio: 3,018,158
- Desviación Estándar : 2,366,383
- Podríamos decir que la mayoría de Salarios se concentran en el intervalo entre 1.5 – 4M COP.

## Distribucion por Ciudad
```{r,  echo=FALSE}
# distribucion por lugar de la encuesta
# ToDO algunas entradas tienen wikipedia.orgo/enwiki/Cali ... :'( toca limpiar
por_ciudad = arrange(select(all_monthly,anio, ciudad=`¿En que ciudad de Colombia vive?`) %>% group_by(anio,ciudad) %>% dplyr::summarize(n=n()),-n) %>% filter(n >10)

ggplot(por_ciudad, aes(x=reorder(ciudad, n), y=n, fill=factor(anio))) +
   geom_bar(stat="identity",position="dodge") + 
   scale_y_continuous(breaks=pretty_breaks(n=10)) +
   theme(legend.text=element_text(size=14), 
         axis.title=element_text(size=16), 
         axis.text.x = element_text(size=10,angle = 90)) +  
   labs(x = "") +  labs(y = "") 
```

## Experiencia

```{r echo=FALSE}
#normalizing years of experinece
all_monthly = mutate(all_monthly, `¿Cuántos años de experiencia en desarrollo de software profesional tiene?`= ifelse(`¿Cuántos años de experiencia en desarrollo de software profesional tiene?`=="1 año", "1+ año",  `¿Cuántos años de experiencia en desarrollo de software profesional tiene?`))

all_monthly = mutate(all_monthly, `¿Cuántos años de experiencia en desarrollo de software profesional tiene?`= ifelse(`¿Cuántos años de experiencia en desarrollo de software profesional tiene?`=="2 años", "2+ años",  `¿Cuántos años de experiencia en desarrollo de software profesional tiene?`))


ggplot(all_monthly, aes(x=`¿Cuántos años de experiencia en desarrollo de software profesional tiene?`)) + 
                     geom_bar(aes(y=..count../sum(..count..)), position="dodge") +
                     theme(
                        legend.text=element_text(size=14),
                        axis.title=element_text(size=16), 
                        axis.text.x = element_text(size=10),
                        legend.title = element_text(size=12, face="bold") ) +  
                    labs(x = "Años de Experiencia") +  
                    labs(y = "")  + 
                    scale_x_discrete(
                        limit = c("menos de 1 año",
                                  "1+ año", "2+ años", 
                                  "3 - 5 años", 
                                  "5 - 10 años", "10 - 15 años", "más de 15 años")) + 
                    scale_y_continuous(labels = percent_format()) + facet_grid(anio ~ .)
```

## Salarios por ciudad / Edad
```{r echo=FALSE} 
filter(all_monthly, anio==2020) %>% 
filter(`¿En que ciudad de Colombia vive?`=="bogota" | `¿En que ciudad de Colombia vive?`=="cali" |`¿En que ciudad de Colombia vive?`== "medellin" | `¿En que ciudad de Colombia vive?`=="barranquilla") %>%
ggplot(aes(x=`¿En qué año nació?`,  y=`salario_mensual`, colour=`¿En que ciudad de Colombia vive?`)) +
  geom_point(alpha=0.4, size =2) + 
  geom_smooth(fun.y = "mean", aes(fill=`¿En que ciudad de Colombia vive?`)) + 
  scale_y_continuous( labels = comma,limits = c(0, 18000000)) +
  facet_grid(`¿En que ciudad de Colombia vive?`~ .)+
  theme(legend.text=element_text(size=14), axis.title=element_text(size=16), axis.text.x = element_text(size=10)) +  
  labs(y = "Salario Mensual") 
```

## Ingles

En 2020
```{r echo=FALSE}

filter(all_monthly, anio==2020) %>% 
  ggplot(aes(x=`salario_mensual`, colour=`¿Cuál es su nivel de inglés para realizar conversaciones técnicas sobre software?`, fill=`¿Cuál es su nivel de inglés para realizar conversaciones técnicas sobre software?`)) +
  geom_histogram(binwidth=500000, aes(y=..count../sum(..count..))) +
  scale_x_continuous(name="salario mensual (millones cop)",limits=c(0, 18000000), labels = function(x) x/1000000.0, breaks=pretty_breaks(n=45))+ 
  labs(y = "") + 
  theme(legend.text=element_text(size=14), axis.title=element_text(size=16), axis.text.x = element_text(size=10),
        legend.title = element_text(size=12, face="bold"))+ scale_colour_brewer(palette="Set1") + scale_fill_brewer(palette="Set1") 
  
```

seria bueno comparar que porcentaje son avanzado /intermedio y basico con respecto a 2016



### Lenguajes de Programacion

```{r echo=FALSE}
top_lenguajes = group_by(all_monthly, planguage_lower) %>% filter(anio==2020)  %>% dplyr::summarize(n = n()) %>%  filter(n>10) %>% arrange(n)

lenguages_de_programacion_top_only = dplyr::inner_join(top_lenguajes, all_monthly, by="planguage_lower")

filter(lenguages_de_programacion_top_only, anio==2020) %>% ggplot( 
       aes(x=`salario_mensual`,
           color=`¿Para qué tipo de empresa trabaja?`,
           fill=`¿Para qué tipo de empresa trabaja?`)) + 
  # xlab(" title="salario mensual (millones cop)"")+
  scale_x_continuous(name="salario mensual (millones cop)", labels = function(x) x/1000000, breaks=pretty_breaks(n=20))+  
  scale_y_continuous( labels = comma, breaks=pretty_breaks(n=5))+
  geom_histogram(binwidth=1000000)+
  facet_wrap(~planguage_lower) + 
  geom_vline(aes(xintercept=mean(salario_mensual, na.rm=T)), 
             color="red", 
             linetype="dashed", 
             size=1,
             labels="Salario mensual promedio") +
  theme(legend.text=element_text(size=12), 
        axis.title=element_text(size=10), 
        axis.text.x = element_text(size=8),
        legend.title = element_text(size=10, face="bold")) +  
  labs(x = "Salario Mensual (Millones COP)") +  labs(y = "Numero Desarrolladores") 

```

- que lenguajes entraron en el top en 2020 que no estaban en 2016
- que lenguajes salieron del top en 2020 que estaban en 2016
- comparar que lenguajes crecieron mas en uso?
- comparar que lenguajes crecieron mas en salario mejor pago?


## Salario Justo por tipo de compania

```{r, echo=FALSE}

filter(all_monthly, `salario_mensual`<30000000) %>% filter(anio==2020) %>% ggplot(aes(x=`salario_mensual`)) + 
  # xlab(" title="salario mensual (millones cop)"")+
  scale_x_continuous(limits = c(0, 20000000), name="salario mensual (millones cop)", 
                    labels = function(x) x/1000000, breaks=pretty_breaks(n=30)) +
  scale_y_continuous( labels = comma, breaks=pretty_breaks(n=10))+
  geom_histogram(aes(group=`¿Siente que su salario es justo?`,
                     colour=`¿Siente que su salario es justo?`,
                     fill=`¿Siente que su salario es justo?`),
                 alpha = 0.5, binwidth=1000000) +
  scale_colour_brewer(palette="Set1") + 
  scale_fill_brewer(palette="Set1") +
  facet_wrap(~`¿Para qué tipo de empresa trabaja?`) +
  theme(legend.text=element_text(size=14), 
        axis.title=element_text(size=16), 
        axis.text.x = element_text(size=10), 
        strip.text.x = element_text(size = 14), 
        legend.title = element_text(size=12, face="bold")) +  
  labs(x = "Salario Mensual (Millones COP)") +
  labs(y = "Numero Desarrolladores") +
  coord_flip()

```

## Salario Justo por tecnologia
Revisar este plot, no hace sentido con lo que muestra el plot de slarios por tecnologia
```{r, echo=FALSE}
filter(lenguages_de_programacion_top_only, `salario_mensual`<30000000) %>% filter(anio==2020) %>%
ggplot(aes(x=`salario_mensual`)) + 
  # xlab(" title="salario mensual (millones cop)"")+
  scale_x_continuous(limits = c(0, 20000000), name="salario mensual (millones cop)", 
                    labels = function(x) x/1000000, breaks=pretty_breaks(n=30)) +
  scale_y_continuous( labels = comma, breaks=pretty_breaks(n=10))+
  geom_histogram(aes(group=`¿Siente que su salario es justo?`,
                     colour=`¿Siente que su salario es justo?`,
                     fill=`¿Siente que su salario es justo?`),
                 alpha = 0.5, binwidth=1000000) +
  scale_colour_brewer(palette="Set1") + 
  scale_fill_brewer(palette="Set1") +
  facet_wrap(~`planguage_lower`) +
  theme(legend.text=element_text(size=14), 
        axis.title=element_text(size=16), 
        axis.text.x = element_text(size=10), 
        strip.text.x = element_text(size = 14), 
        legend.title = element_text(size=12, face="bold")) +  
  labs(x = "Salario Mensual (Millones COP)") +
  labs(y = "Numero Desarrolladores") 

```